【裁判字號】    95,抗,1453
【裁判日期】    951031
【裁判案由】    國家賠償
【裁判全文】
臺灣高等法院民事裁定                  95年度抗字第1453號
抗  告  人
即  原  告   甲○○
上列抗告人因與相對人臺灣臺北地方法院間請求國家賠償事件，
對於中華民國95年9 月18日臺灣臺北地方法院95年度補字第819
號所為裁定提起抗告，本院裁定如下：
    主  文
抗告駁回。
抗告訴訟費用由抗告人負擔。
    理  由
一、抗告意旨：(一)抗告人前向原法院請求國家賠償時，已繳納裁
    判費新臺幣（下同）214,400 元，茲請求再審，原法院復裁
    定命繳納同額之裁判費，形成一隻牛剝雙次皮，太傷情害理
    ；(二)抗告人為具有榮民身分之叔父黃永興支出喪葬費及祭祀
    費用，惟臺灣臺北地方法院75年度訴字第3705號請求返還墊
    款事件之承審法官乙○○竟認管理黃永興遺產之財政部國有
    財產局毋庸給付，而為原告（即抗告人）敗訴之判決，明顯
    不當，乃枉法裁判；(三)臺灣臺北地方法院94年度重國字第13
    號判決之理由不當云云。
二、按訴訟標的之價額，由法院核定；核定訴訟標的之價額，以
    起訴時之交易價額為準；第一項之核定，得為抗告；再審之
    訴，按起訴法院之審級，依第77條之13、第77條之14及第77
    條之16規定徵收裁判費，分別為民事訴訟法第77條之1 第1
    項、第2 項、第4 項、第77條之17第1 項所明定。故關於訴
    訟標的價額核定之裁定，為得抗告之裁定，但關於法院依民
    事訴訟法第77條之13，以所核定之標的價額而計算，所為命
    補繳（徵收）裁判費之裁定，乃屬訴訟進行中所為之裁定，
    並無得抗告之明文，依民事訴訟法第483 條規定之旨，自屬
    不得抗告之裁定，合先敘明。
三、經查，本件抗告人前援國家賠償法之規定，向相對人臺灣臺
    北地方法院請求國家賠償23,000,000元，經臺灣臺北地方法
    院於民國（下同）94年10月20日以94年度重國字第13號判決
    駁回原告（即抗告人）之訴及假執行之聲請。茲抗告人於95
    年9 月7 日再具狀請求臺灣臺北地方法院賠償23,000,000元
    （賠償請求書未載明係對上開判決提起再審，抗告狀第2 頁
    則記載「如今請求再審」），經原法院於95年9 月18日核定
    訴訟標的金額為23,000,000元，並裁定命抗告人於收受裁定
    送達之7 日內繳納裁判費214,400 元，揆諸上開規定，並無
    違誤，應予維持。抗告意旨(一)指摘原裁定不當，求予廢棄，
    為無理由，應予駁回。至抗告意旨(二)、(三)所指，屬實體事項
    或得否提起再審之範疇，非本件核定訴訟標的價額之法院所
    得審究，併予敘明。
四、次查，本件原法院命抗告人於收受裁定後7 日內繳納裁判費
    之裁定，乃訴訟程序進行中所為之裁定，依前開說明，不得
    抗告，抗告人就此部分提起抗告，自不合法，應予駁回。
據上論結，本件抗告一部為無理由，一部為不合法，依民事訴訟
法第495 條之1 第1 項、第449 條第1 項、第442 條第1 項、第
95條、第78條，裁定如主文。
中    華    民    國    95    年    10    月    31    日
                    民事第十二庭
                        審判長  張宗權
                        法  官  陳永昌
                        法  官  王麗莉
正本係照原本作成。
本裁定關於駁回核定訴訟標的金額部分，非以適用法規顯有錯誤
為理由，並經本院許可外，不得再抗告。如提起再抗告，應於收
受後10日內委任律師為訴訟代理人向本院提出再抗告狀。並繳納
再抗告費新台幣１千元。
中    華    民    國    95    年    10    月    31    日
                        書記官  明祖星


司法院資訊處製作；財團法人民間司法改革基金會備份。
